臺灣桃園地方法院刑事判決　　　　　　　100年度易字第281號
公　訴　人　臺灣桃園地方法院檢察署檢察官
被　　　告　蔡佳宏
上列被告違反毒品危害防制條例案件，經檢察官聲請以簡易判決
處刑（99年度毒偵字第5902號），本院認不宜以簡易判決處刑（
100年度壢簡字第317號），改依通常程序審理，判決如下：
    主  文
本件管轄錯誤，移送臺灣雲林地方法院。
    理  由
一、按檢察官聲請以簡易判決處刑之案件，經法院認為有刑事訴
    訟法第451 條之1 第4 項但書之情形者，應適用通常程序審
    判之，刑事訴訟法第452 條定有明文。查本件被告蔡佳宏被
    訴違反毒品危害防制條例乙案，本院於審理後，認有刑事訴
    訟法第451 條之1 第4 項但書第3 款之情形，不宜以簡易判
    決處刑，爰依同法第452 條之規定，改用通常程序審判之，
    核先敘明。
二、本件聲請簡易判決處刑意旨略以：蔡佳宏曾於民國91年間，
    因公共危險案件，經臺灣桃園地方法院判處罰金銀元1 萬元
    確定，於91年07月02日執行完畢；又於95年間，因施用毒品
    案件，經同院裁定觀察、勒戒，執行結果以無繼續施用毒品
    之傾向，於95年07月14日執行完畢釋放，並經本署檢察官於
    95年07月19日為不起訴處分確定；於96年間因施用毒品案件
    ，經同院以96年度壢簡字第873 號判決判處有期徒刑3 月確
    定，嗣經同院以96年度聲減字第6215號裁定減刑為有期徒刑
    1 月15日確定，於96年10月23日易科罰金執行完畢（於本案
    構成累犯）。竟不思悔改，基於施用第二級毒品之犯意，於
    99年11月1 日凌晨4 時50分為警採尿回溯96小時內之某時，
    在台灣地區某處所，以玻璃球吸食器燒烤之方式，施用第二
    級毒品甲基安非他命1 次。嗣於99 年11 月1 日凌晨2 時30
    分許，在桃園縣中壢市○○街27巷4 號前，遇警盤查，經警
    在其所穿褲子口袋口發現黑色盒子內有第二級毒品甲基安非
    他命之吸食器1 組而查獲，並扣得該吸食器1 個及K 他命9
    小包（毛重9.32克，另移送社會秩序維護法裁罰）。因認被
    告涉犯毒品危害防制條例第10條第2 項之施用第二級毒品罪
    嫌。
三、按案件由犯罪地或被告之住所、居所或所在地之法院管轄；
    無管轄權之案件，應諭知管轄錯誤之判決，並同時諭知移送
    於管轄法院，而此管轄錯誤判決，且得不經言詞辯論為之，
    刑事訴訟法第5 條第1 項、第304 條、第307 條分別定有明
    文；復按被告之住所、居所或所在地，係以起訴時為標準，
    最高法院48年臺上字第837 號著有判例意旨可資參照。
四、經查：
  (一)本案繫屬於本院之日期為100 年2 月15日，此有卷附臺灣桃
    園地方法院檢察署100 年2 月15日桃檢朝宙99毒偵5902字第
    011652號函上之本院收狀戳的日期為憑。而被告蔡佳宏之戶
    籍自98年6 月11日起即設在雲林縣麥寮鄉山寮75號之2 ，此
    有戶役政連結作業系統全戶戶籍資料（完整姓名）查詢結果
    單1 份附卷可憑，聲請簡易判決處刑書亦記載被告係住在雲
    林縣麥寮鄉山寮75號之2 ，足徵被告之住所地不在本院管轄
    區域內。聲請簡易判決處刑書雖記載被告之居所為桃園縣平
    鎮市○○街101 巷16弄16號3 樓，然被告於本院調查程序中
    供承：桃園縣平鎮市○○街101 巷16弄16號3 樓之地址，係
    伊哥哥與嫂嫂在住，伊在98年1 月左右就搬到南部去工作了
    ，伊在桃園沒有住所等語，被告於98年1 月後，既已前往南
    部工作，而未居住於桃園縣平鎮市○○街101 巷16弄16號3
    樓，前揭地址自非被告之居所應屬無疑，公訴人此部分之記
    載，容有誤會。綜上，實無從認定本案繫屬本院時，被告有
    何住所、居所在本院管轄區域內之情形。
  (二)再者，本案繫屬本院時，被告亦無因案件而在本院管轄區域
    執行之情形，此有臺灣高等法院被告前案紀錄表1 份在卷可
    佐，是被告於起訴時之所在地亦不在本院管轄區域內。
  (三)末查，被告於本院調查程序中，矢口否認有何施用甲基安非
    他命之犯行，且本件聲請簡易判決處刑書所指被告施用第二
    級毒品甲基安非他命之處所，亦係不詳地點；而被告雖在桃
    園縣中壢市○○街27巷4 號前為警查獲，但遭查獲時被告僅
    持有吸食器1 組，並未持有第二級毒品甲基安非他命等情，
    業據被告於警詢時陳述明確，並有搜索、扣押筆錄、扣押物
    品目錄表各1 份在卷可參，是該地並非本件被告之犯罪地，
    應屬無訛。從而即難以認定本件被告之犯罪地係在本院管轄
    區域內。
  (四)本件被告起訴時之住居所、所在地及犯罪地既均不在本院管
    轄區域內，公訴人向本院聲請簡易判決處刑，揆諸首開說明
    ，自有未合，爰不經言詞辯論，逕為諭知管轄錯誤之判決，
    並移送於管轄法院臺灣雲林地方法院。
五、據上論斷，應依刑事訴訟法第304 條、第307 條，判決如主
    文。
中    華    民    國   100    年    3     月    31    日
                  刑事第二庭  審判長法  官  徐培元
                                    法  官  李麗珍
                                    法  官  廖珮伶
以上正本證明與原本無異。
如不服本判決應於收受判決後10日內向本院提出上訴書狀，並應
敘述具體理由。其未敘述上訴理由者，應於上訴期間屆滿後20日
內向本院補提理由書( 均須按他造當事人之人數附繕本) 「切勿
逕送上級法院」。
                                    書記官  張良煜
中    華    民    國   100    年    4     月    6     日